<!DOCTYPE html PUBLIC "-//W3C//DTD XHTML 1.0 Transitional//EN" "http://www.w3.org/TR/xhtml1/DTD/xhtml1-transitional.dtd">
<html xmlns="http://www.w3.org/1999/xhtml">
<head>
	<meta http-equiv="Content-Type" content="text/html; charset=iso-8859-1" />
	<title>Ymmärrä suomea</title>
	<style type="text/css" media="all">@import "css/styles.css";</style>
	<script type="text/javascript" src="swfobject.js"></script>
</head>
<body class="font-medium">
	<div id="main-wrapper">
		<div id="topbar"></div>
		<div id="main-menu">
			<table cellspacing="0" cellpadding="0" border="0" class="add-links"><tr>
				<td class="item"><img class="raquo" src="i/raquo.gif" alt="" height="7" width="4" /><a href="/ymmarra/index.php?moduli=sanakirja">Sanakirja</a></td>
				<td class="item"><img class="raquo" src="i/raquo.gif" alt="" height="7" width="4" /><a href="/ymmarra/index.php?moduli=verbit">Verbiluettelo</a></td>
				<td class="item"><img class="raquo" src="i/raquo.gif" alt="" height="7" width="4" /><a href="/ymmarra/index.php?moduli=kielioppi">Kielioppi</a></td>
			</tr></table>
			<table cellspacing="0" cellpadding="0" border="0"><tr>
				<td class="item"><img class="raquo" src="i/raquo.gif" alt="" height="7" width="4" /><a href="/ymmarra/index.php">Etusivu</a></td>
				<td class="item"><img class="raquo" src="i/raquo.gif" alt="" height="7" width="4" /><a href="/ymmarra/index.php?moduli=tekstit">Lukutekstit</a></td>
			</tr></table>
		</div>
		<div id="content">
			<table cellspacing="0" cellpadding="0" border="0" id="content-wrapper"><tr>
				<td>
					<div id="left-menu">
												<div class="header-verb"><span>Verbit</span></div>
						<div class="menu">
								<div class="init"><a href="/ymmarra/index.php?moduli=verbit&kirjain=a">A</a></div>
								<div class="init"><a href="/ymmarra/index.php?moduli=verbit&kirjain=e">E</a></div>
								<div class="init"><a href="/ymmarra/index.php?moduli=verbit&kirjain=h">H</a></div>
								<div class="init"><a href="/ymmarra/index.php?moduli=verbit&kirjain=i">I</a></div>
								<div class="init"><a href="/ymmarra/index.php?moduli=verbit&kirjain=j">J</a></div>
								<div class="init"><a href="/ymmarra/index.php?moduli=verbit&kirjain=k">K</a></div>
								<div class="init"><a href="/ymmarra/index.php?moduli=verbit&kirjain=l">L</a></div>
								<div class="init"><a href="/ymmarra/index.php?moduli=verbit&kirjain=m">M</a></div>
								<div class="init"><a href="/ymmarra/index.php?moduli=verbit&kirjain=n">N</a></div>
								<div class="init"><a href="/ymmarra/index.php?moduli=verbit&kirjain=o">O</a></div>
								<div class="init"><a href="/ymmarra/index.php?moduli=verbit&kirjain=p">P</a></div>
								<div class="init"><a href="/ymmarra/index.php?moduli=verbit&kirjain=r">R</a></div>
								<div class="init"><a href="/ymmarra/index.php?moduli=verbit&kirjain=s">S</a></div>
								<div class="init"><a href="/ymmarra/index.php?moduli=verbit&kirjain=t">T</a></div>
								<div class="init"><a href="/ymmarra/index.php?moduli=verbit&kirjain=u">U</a></div>
								<div class="init"><a href="/ymmarra/index.php?moduli=verbit&kirjain=v">V</a></div>
								<div class="init"><a href="/ymmarra/index.php?moduli=verbit&kirjain=y">Y</a></div>
								<div class="init"><a href="/ymmarra/index.php?moduli=verbit&kirjain=Ä">Ä</a></div>
						</div>					</div>
				</td>
				<td>
					<div id="main-content">
						<div id="path">
							<a href=".">Etusivu</a> &gt; <a href="/ymmarra/index.php?moduli=verbit&kirjain=K">K</a>						</div>
													<h1>KERRATA</h1>
						<table cellspacing="0" cellpadding="0" border="0">
							<tr>
								<td colspan="2" style="padding-bottom:10px;"><strong>Aktiivin indikatiivi</strong></td>
							</tr>
							<tr>
								<td><pre>PREESENS                   
minä     kertaan           
sinä     kertaat           
hän      kertaa            
me       kertaamme         
te       kertaatte         
he       kertaavat         

PASSIIVI
         kerrataan         

IMPERFEKTI                 
         kertasin          
         kertasit          
         kertasi           
         kertasimme        
         kertasitte        
         kertasivat        

PASSIIVI
         kerrattiin        

PERFEKTI
olen     kerrannut         
olet     kerrannut         
on       kerrannut         
olemme   kerranneet        
olette   kerranneet        
ovat     kerranneet        

PASSIIVI
on       kerrattu          

PLUSKVAMPERFEKTI
olin     kerrannut         
olit     kerrannut         
oli      kerrannut         
olimme   kerranneet        
olitte   kerranneet        
olivat   kerranneet        

PASSIIVI
oli      kerrattu          
</pre></td>
								<td>&nbsp;&nbsp;&nbsp;</td>
								<td><pre>  KIELTOMUOTO
  en        kertaa
  et        kertaa
  ei        kertaa
  emme      kertaa
  ette      kertaa
  eivät     kertaa


  ei        kerrata

   
  en        kerrannut
  et        kerrannut
  ei        kerrannut
  emme      kerranneet
  ette      kerranneet
  eivät     kerranneet


  ei        kerrattu


  en    ole kerrannut
  et    ole kerrannut
  ei    ole kerrannut
  emme  ole kerranneet
  ette  ole kerranneet
  eivät ole kerranneet


  ei    ole kerrattu


  en    ollut  kerrannut
  et    ollut  kerrannut
  ei    ollut  kerrannut
  emme  olleet kerranneet
  ette  olleet kerranneet
  eivät olleet kerranneet


  ei    ollut  kerrattu
</pre></td>
							</tr>
						</table>
						<table cellspacing="0" cellpadding="0" border="0">
							<tr>
								<td colspan="2" style="padding-bottom:10px;"><strong>Aktiivin konditionaali</strong></td>
							</tr>
							<tr>
								<td><pre>PREESENS
minä     kertaisin         
sinä     kertaisit         
hän      kertaisi          
me       kertaisimme       
te       kertaisitte       
he       kertaisivat       

PASSIIVI
         kerrattaisiin     

PERFEKTI
olisin   kerrannut         
olisit   kerrannut         
olisi    kerrannut         
olisimme kerranneet        
olisitte kerranneet        
olisivat kerranneet        

PASSIIVI
olisi    kerrattu          
</pre></td>
								<td>&nbsp;&nbsp;&nbsp;</td>
								<td><pre> 
  en        kertaisi
  et        kertaisi
  ei        kertaisi
  emme      kertaisi
  ette      kertaisi
  eivät     kertaisi


  ei        kerrattaisi


  en    olisi  kerrannut
  et    olisi  kerrannut
  ei    olisi  kerrannut
  emme  olisi  kerranneet
  ette  olisi  kerranneet
  eivät olisi  kerranneet


  ei    olisi  kerrattu
</pre></td>
							</tr>
						</table>
						<table cellspacing="0" cellpadding="0" border="0">
							<tr>
								<td colspan="2" style="padding-bottom:10px;"><strong>Aktiivin potentiaali</strong></td>
							</tr>
							<tr>
								<td><pre>PREESENS
minä     kerrannen         
sinä     kerrannet         
hän      kerrannee         
me       kerrannemme       
te       kerrannette       
he       kerrannevat       

PASSIIVI
         kerrattaneen      

PERFEKTI
lienen   kerrannut         
lienet   kerrannut         
lienee   kerrannut         
lienemme kerranneet        
lienette kerranneet        
lienevät kerranneet        

PASSIIVI
lienee   kerrattu          
</pre></td>
								<td>&nbsp;&nbsp;&nbsp;</td>
								<td><pre> 
  en        kerranne
  et        kerranne
  ei        kerranne
  emme      kerranne
  ette      kerranne
  eivät     kerranne


  ei        kerrattane


  en    liene  kerrannut
  et    liene  kerrannut
  ei    liene  kerrannut
  emme  liene  kerranneet
  ette  liene  kerranneet
  eivät liene  kerranneet


  ei    liene  kerrattu
</pre></td>
							</tr>
						</table>
						<table cellspacing="0" cellpadding="0" border="0">
							<tr>
								<td colspan="2" style="padding-bottom:10px;"><strong>Aktiivin imperatiivi</strong></td>
							</tr>
							<tr>
								<td><pre>PREESENS

(sinä)   kertaa            
(hän)    kerratkoon        
(me)     kerratkaamme      
(te)     kerratkaa         
(he)     kerratkoot        

PASSIIVI
         kerrattakoon      

PERFEKTI

ole      kerrannut         
olkoon   kerrannut         
olkaamme kerranneet        
olkaa    kerranneet        
olkoot   kerranneet        

PASSIIVI

olkoon   kerrattu          
</pre></td>
								<td>&nbsp;&nbsp;&nbsp;</td>
								<td><pre> 

  älä       kertaa
  älköön    kerratko
  älkäämme  kerratko
  älkää     kerratko
  älkööt    kerratko


  älköön    kerrattako



  älä      ole  kerrannut
  älköön   olko kerrannut
  älkäämme olko kerranneet
  älkää    olko kerranneet
  älkööt   olko kerranneet



  älköön   olko kerrattu
</pre></td>
							</tr>
						</table>
						<table cellspacing="0" cellpadding="0" border="0">
							<tr>
								<td colspan="2" style="padding-bottom:10px;"><strong>Verbin nominaalimuodot</strong></td>
							</tr>
							<tr>
								<td><pre>I INFINITIIVI              

Lyhyempi muoto:            
         kerrata           

Pitempi muoto:             
         kerratakseni      
         kerrataksesi
         kerratakseen
         kerrataksemme
         kerrataksenne
         kerratakseen

III  INFINITIIVI           

inessiivi    kertaamassa   
elatiivi     kertaamasta   
illatiivi    kertaamaan    
adessiivi    kertaamalla
abessiivi    kertaamatta   
instruktiivi kertaaman     
                           
Passiivi
instruktiivi kerrattaman   
                           
                           
</pre></td>
								<td>&nbsp;&nbsp;&nbsp;</td>
								<td><pre>  II INFINITIIVI

  inessiivi     kerratessa
  instruktiivi  kerraten

  Passiivi
  inessiivi     kerrattaessa






  IV INFINITIIVI

  nominatiivi   kertaaminen
  partitiivi    kertaamista
     

  I PARTISIIPPI 
  aktiivi       kertaava
  passiivi      kerrattava

  II PARTISIIPPI 
  aktiivi       kerrannut
  passiivi      kerrattu
</pre></td>
							</tr>
						</table>

					</div>
				</td>
			</tr></table>		</div>
		<div id="footer"><a href="http://www.oph.fi/"><img src="i/oph_logo_ymmarrasuomea.gif" width="157" height="35" alt="OPH" /></a></div>
	</div>
</body>
</html>
